【裁判字號】    97,易,847
【裁判日期】    971223
【裁判案由】    竊盜
【裁判全文】
臺灣新竹地方法院刑事判決               97年度易字第847號
    公  訴  人  臺灣新竹地方法院檢察署檢察官
    被      告  乙○○
    被      告  丙○○
上列被告因竊盜案件，經檢察官聲請簡易判決處刑（97年度速偵
字第1838號），經本院改依通常程序判決如下：
    主  文
乙○○共同犯踰越門扇竊盜罪，處有期徒刑柒月。
丙○○共同犯踰越門扇竊盜罪，累犯，處有期徒刑柒月。
    事  實
一、丙○○前於民國92年間，因偽造貨幣案件，經最高法院於92
    年1月9日以92年度台上字第202號判處有期徒刑3年2月確定
    ，並於95年1月28日假釋出監，迄至96年2月6日假釋期滿未
    經撤銷視為執行完畢。
二、緣乙○○係長春種苗園之員工，丙○○係在三德力工企業社
    （按係人力仲介服務）待命，每日輪班派遣至各公司行號工
    作，因長春種苗園受良達營造股份有限公司（下稱良達公司
    ）之委託，而排定乙○○、丙○○於97年8月13日上午前往
    新竹市○○路○段384巷負責巷內兩側路邊之除草工作。乙○
    ○遂於當日上午駕駛長春種苗園所有之車號9496-HK號之自
    小貨車，搭載丙○○前往上開工作地點，並將自小貨車停放
    在新竹市○○路○段384巷內良達公司所有之工地大門處。詎
    乙○○於同日即97年8月13日下午2時30分許，見新竹市○○
    路○段384巷內良達公司所有之工地內（聲請書誤載為「新竹
    市○區○○路1段380之1號工地旁」）放置具有價值之鐵門
    、鋁門等物，竟與乙○○2人基於意圖為自己不法所有之竊
    盜犯意聯絡，由乙○○爬上貨車、翻越工地上鎖之出入口鐵
    門，侵入上開工地內，徒手竊取良達公司所有、甲○○管有
    之鐵門4片、鋁門1片，並從出入口鐵門下緣之縫隙傳遞予在
    外接應之丙○○，由丙○○接到後，搬上其等所搭乘之上開
    車號9496-HK號自小貨車上，得手後，旋遭在旁埋伏之員警
    查獲，並扣得鐵門4片、鋁門1片（業經領回）。
三、案經新竹市警察局第二分局報告臺灣新竹地方法院檢察署檢
    察官偵查起訴。
    理  由
甲、程序方面
    按被告以外之人於審判外之言詞或書面陳述，除法律有規定
    者外，不得作為證據；又被告以外之人於審判外之陳述，雖
    不符合同法第159條之1至第159條之4之規定，但經當事人於
    審判程序同意作為證據，法院審酌該言詞陳述或書面陳述作
    成時之情況，認為適當者，亦得為證據。當事人、代理人或
    辯護人於法院調查證據時，知有第159條第1項不得為證據之
    情形，而未於言詞辯論終結前聲明異議者，視為有前項之同
    意，刑事訴訟法第159條第1項及第159條之5分別定有明文。
    經查，本判決下列所引用之各該被告以外之人於審判外之陳
    述（包含書面陳述），除公務員職務上製作之紀錄文書，並
    無顯不可信之情況，依刑事訴訟法第159條之4第1款規定，
    有證據能力外，其餘亦屬傳聞證據部分，檢察官、被告於本
    院準備程序中均表示沒有意見，且迄於言詞辯論終結前亦未
    聲明異議。本院審酌上開證據資料製作時之情況，尚無違法
    不當及證明力明顯過低之瑕疵，亦認為以之作為證據應屬適
    當，故揆諸前開規定，爰依刑事訴訟法第159條之5規定，認
    前揭證據資料均有證據能力。
乙、實體方面
一、訊據被告乙○○對於事實二所載之犯罪事實，於本院準備程
    序、審理中表示認罪，惟仍辯稱：我不是翻越鐵門進入工地
    ，是從鐵門與圍牆間的縫隙進入工地云云。訊據被告丙○○
    矢口否認有何竊盜犯行，辯稱：當日我是去做臨時工的，那
    天我是要去割草，被告乙○○要我幫忙搬東西上車，我割草
    割到那邊，我才去幫忙搬東西，我只是聽命於乙○○，並非
    一起竊盜云云。經查：
（一）被害人良達公司放置在新竹市○○路○段384巷內工地內
      鐵門4片、鋁門1片遭竊之事實，業據被害人即良達公司員
      工甲○○於警詢中指述歷歷（見97年速偵字第1838號偵查
      卷第14至16頁），並有搜索、扣押筆錄、扣押物品目錄表
      及贓物認領保管單、現場採證照片10幀在卷可憑（見同上
      偵查卷第17至20頁、第21頁、36至40頁），堪認屬實。
（二）又遭竊之鐵門4片、鋁門1片原本放置在工地內；而工地周
      邊均設有圍牆、圍籬或鐵門（鐵門平日有上鎖），周邊未
      發現有空隙足供通過、進入，欲強行進入須爬牆進入；而
      被告所駕駛之車號9496-HK號自小貨車緊貼出入口停放，
      另由查獲時地埋伏員警發現，被告乙○○先行爬上停放出
      入口之9496-HK號貨車，後跳入（越過出入口之鐵門）進
      入工地後，便傳遞贓物由丙○○在門外接應放上貨車等情
      ，有新竹市警察局第二分局於97年11月27日竹市警二分偵
      字第0970025907號函所附偵查報告、現場圖暨現場照片8
      幀附卷可稽（見本院卷第26至32頁），並經被告2人當庭
      表示無意見，堪足採認為真實。至被告乙○○辯稱：從鐵
      門與圍牆間的縫隙進入工地云云，顯非真實，無足採信。
（三）再者，被害人良達公司確有委託長春種苗園進行除草工作
      ，工作範圍為新竹市○○路○段384巷內空地圍牆外之雜草
      清除，亦據上開偵查報告記載明確（見本院卷第27頁），
      核與被告2人供承除草範圍相符無訛，足見被告2人均已明
      知當日工作範圍僅限於圍牆外之雜草；參以工地周圍尚有
      圍牆、上鎖鐵門隔絕內外，被告乙○○翻過上鎖鐵門侵入
      工地，顯非正常進入工地之方式；再者，從鐵門下緣之縫
      隙傳遞鐵門4片、鋁門1片，亦非正常之搬運方式；更何況
      被告2人係由長春種苗園安排前往清除雜草，明知工作範
      圍在於圍牆外道路、工作內容為除草，均與搬運工地內鐵
      門、鋁門無涉。從而，不論從被告乙○○之不正常之進入
      方式、不正常傳遞鐵門、鋁門方式、被告2人當日工作範
      圍、工作內容，在在顯示被告乙○○係侵入工地竊取鐵門
      、鋁門，而被告丙○○對於被告乙○○之竊盜行為有所認
      識，且不違其本意，其在鐵門外接應、搬運鐵門、鋁門上
      車等行為，亦有竊盜行為之分擔，應堪認定。至被告丙○
      ○前開所辯，應係事後飾卸之詞，無足採信。
（四）從而，本案事證已臻明確，被告2人竊盜犯行，均堪予認
      定，自應依法予以論罪科刑。
二、論罪科刑
（一）核被告乙○○、丙○○所為，各係犯刑法321條第1項第2
      款之踰越門扇竊盜罪。
（二）被告2人間，有犯意之聯絡及行為之分擔，為共同正犯。
（三）被告丙○○有事實一所載之前案紀錄，並於95年1月28日
      假釋出監，迄至96年2月6日假釋期滿未經撤銷視為執行完
      畢等情，有臺灣高等法院被告前案紀錄表、在監在押全國
      紀錄表附卷可佐，被告前受有期徒刑之執行完畢後，其於
      5 年以內故意再犯本件有期徒刑以上之罪，為累犯，應依
      刑法第47條第1項之規定，加重其刑。
（四）爰審酌被告2人利用前往新竹市○○路○段384巷巷內除草
      之機會，竟思不勞而獲，竊取被害人良達公司所有之鐵門
      、鋁門，致被害人遭受財產上損害，併審酌被告2人行竊
      手段、分工方式，所生危害程度，暨其犯後態度等一切情
      狀，分別量處如主文所示之刑。
三、據上論斷，應依刑事訴訟法第452條、第299條第1項前段，
    刑法第28條、第321條第1項第2款、第47條第1項，刑法施行
    法第1條之1，判決如主文。
本案經檢察官洪裕翔到庭執行職務。
中    華    民    國    97    年    12    月    23    日
                  刑事第三庭    法    官  黃美文
以上正本證明與原本無異。
如不服本判決應於收受本判決後10日內向本院提出上訴書狀，上
訴書狀應敘述具體理由。上訴書狀未敘述上訴理由者，應於上訴
期間屆滿後20日內補提理由書狀於本院 (均須按他造當事人之人
數附繕本 )「切勿逕送上級法院」。
中    華    民    國    97    年    12    月    23    日
                                書 記 官  陳怡芳
附錄本案論罪科刑所適用法條全文：
刑法第321條第1項第2款：
犯竊盜罪而有左列情形之一者，處6月以上、5年以下有期徒刑：
二、毀越門扇、牆垣或其他安全設備而犯之者。


司法院資訊處製作；財團法人民間司法改革基金會備份。
